臺灣新北地方法院刑事判決
111年度審易字第911號
公  訴  人  臺灣新北地方檢察署檢察官
被      告  宋仕豪



上列被告因詐欺案件，經檢察官提起公訴（111 年度偵字第1431
0 號），本院判決如下：
    主  文
宋仕豪犯詐欺得利罪，處有期徒刑肆月，如易科罰金，以新臺幣
壹仟元折算壹日。
未扣案之犯罪所得新臺幣玖萬叁仟元沒收，於全部或一部不能沒
收或不宜執行沒收時，追徵其價額。
    事實及理由
壹、查被告宋仕豪所犯係死刑、無期徒刑、最輕本刑為3 年以上
    有期徒刑以外之罪，其於準備程序就被訴事實為有罪之陳述
    ，經告知簡式審判程序之旨，並聽取其與檢察官之意見後，
    本院認無不得或不宜改依簡式審判程序進行之處，爰依刑事
    訴訟法第273 條之1 第1 項、第284 條之1 之規定，裁定進
    行簡式審判程序。
貳、本案犯罪事實、證據及應適用之法條，除下列事項應予更正
    、補充外，餘均引用附件即檢察官起訴書之記載：
一、犯罪事實欄一第3 行所載之「108 年12月1 日縮刑期滿執行
    完畢」，應更正、補充為「原訂於109 年1 月6 日保護管束
    期滿，惟因假釋遭撤銷，現仍執行殘刑有期徒刑3 年7 月又
    4 日」；第10行所載之「致陳柏亨陷於錯誤」，應補充為「
    致陳柏亨陷於錯誤，於收受宋仕豪交付之5,000 元後」；
　　第11行所載之「9 萬3,000 元」，則應更正為「9 萬8,000
    元」。
二、補充「被告宋仕豪於111 年6 月2 日本院準備程序及審理時
    之自白（參本院卷附當日各該筆錄）」為證據。
三、證據並所犯法條欄二關於被告本件犯行是否構成累犯及是否
    加重其刑部分，應補充「關於被告如附件犯罪事實欄一所載
    之刑事案件執行紀錄（經本院更正、補充如上），前案刑期
    雖曾假釋並付保護管束，但該假釋業經撤銷，現仍執行殘刑
    等情，此觀卷附臺灣高等法院被告前案紀錄表之記載自明，
    尚與累犯規定不合，自無加重其刑之必要」。
叁、審酌被告為具備一般智識程度及社會歷練之成年人，於肢體
    、氣力各方面，並無顯然欠缺或低下之情狀，對於不得以欺
    惘等不法手段向他人詐取不法利益一節，自應知之甚詳，卻
    因一時貪念，未循正當方式取得所需，反而對告訴人陳柏亨
    施用詐術，詐取不法利益，甚為不該，兼衡被告前述刑事案
    件執行紀錄之素行實況、教育程度、職業、家庭經濟與生活
    狀況、犯罪之動機、目的、手段、所詐得利益之金額，以及
    犯後始終坦承犯行，態度勉可等一切情狀，量處如主文第1 
    項所示之刑，並諭知易科罰金之折算標準，以資處罰。
肆、被告詐得新臺幣（下同）共9 萬8 千元免付費之不法利益，
    屬其犯罪所得，扣除其已給付告訴人之現金5 千元部分，剩
    餘9萬3 千元未見實際合法給付告訴人之事證，基於任何人
    不能保有犯罪所得之立法原則，自應於主文第2 項宣告沒收
    ，並於全部或一部不能沒收或不宜執行沒收時，追徵其價額
    。
伍、本判決係依刑事訴訟法第310 條之2 及第454 條所製作之簡
    化判決，依法僅需記載犯罪事實、證據名稱及應適用之法條
    ，並得以簡略方式為之，如認定之犯罪事實、證據及應適用
    之法條，與檢察官起訴書之記載相同者，得引用之，附此敘
    明。
據上論斷，應依刑事訴訟法第273 條之1 第1 項、第299 條第1
項前段、第310 條之2 、第454 條（本件依刑事判決精簡原則，
僅記載程序法條文），判決如主文。
本案經檢察官林承翰偵查起訴，由檢察官陳炎辰到庭執行公訴。
中　　華　　民　　國    111   年 　  6  　月 　 21  　日
                 刑事第二十四庭  法  官　李俊彥   
以上正本證明與原本無異。
如不服本判決，應於判決送達後20日內敘明上訴理由，向本院提
出上訴狀（應附繕本），上訴於臺灣高等法院。其未敘述上訴理
由者，應於上訴期間屆滿後20日內向本院補提理由書「切勿逕送
上級法院」。
                                 書記官  林慈恩
中　　華　　民　　國    111   年 　  6  　月 　 21  　日
附錄本判決論罪之法律條文：
中華民國刑法第339 條
意圖為自己或第三人不法之所有，以詐術使人將本人或第三人之
物交付者，處5 年以下有期徒刑、拘役或科或併科50萬元以下罰
金。
以前項方法得財產上不法之利益或使第三人得之者，亦同。
前二項之未遂犯罰之。  
--------------------------------------------------------
臺灣新北地方檢察署檢察官起訴書
                                    111年度偵字第14310號
　　被　　　告　宋仕豪　男　35歲（民國00年0月00日生）
　　　　　　　　　　　　住桃園市○○區○○街00號
　　　　　　　　　　　　（另案在法務部○○○○○○○執行 中）
　　　　　　　　　　　　國民身分證統一編號：Z000000000號
上列被告因詐欺案件，已經偵查終結，認應提起公訴，茲將犯罪
事實及證據並所犯法條分敘如下：
　　　　犯罪事實
一、宋仕豪前因傷害致死、恐嚇取財等案件，經分別判處有期徒
    刑10年、7月，定應執行刑有期徒刑10年6月確定，於民國10
    5年3月18日縮短刑期假釋出監，108年12月1日縮刑期滿執行
    完畢。竟不知悔改，明知並無資力還款或購買網路遊戲之點
    數，竟仍意圖為自己不法之所有，基於詐欺得利之犯意，於
    民國109年8月17日晚間18時54分許，在新北市○○區○○路0段0
    00號「萊爾富便利商店」，向該商店店員陳柏亨佯稱：與其
    任職便利商店店長熟識，先讓其賒帳購買網路遊戲繳費明細
    條碼，事後會付款，並支付新臺幣（下同）5,000元零用金
    云云，致陳柏亨陷於錯誤，同意先行代刷網路遊戲點數，而
    以超商之條碼掃描器刷取繳費單7張共9萬3,000元之財產利
    益。嗣宋仕豪無法繳費且即離去現場，陳柏亨始知受騙。
二、案經陳柏亨訴由新北市政府警察局永和分局報告偵辦。
　　　　證據並所犯法條
一、證據清單及待證事實：
編號 證據名稱 待證事實 1 被告宋仕豪之自白 被告有於上揭時、地向證人陳柏亨稱欲賒帳購買網路遊戲點數，稍後便會將款項繳清，然迄未繳納款項等事實。 2 證人陳柏亨於警詢及偵查中之證述 被告有於上揭時、地向證人陳柏亨稱欲賒帳購買網路遊戲點數，稍後便會將款項繳清，然迄未繳納款項等事實 3 現場監視錄影擷取畫面18張、萊爾富便利商店繳款憑單翻拍照片4張 被告於便利商店內證人陳柏亨行使詐術，證人陳柏亨為被告代刷繳費憑證之事實。 
二、核被告所為，係犯刑法第339條第2項之詐欺得利罪嫌。被告
    要求證人陳柏亨以超商之條碼掃描器刷取繳費條碼7張，係
    基於同一詐欺得利犯意所為之舉動，且於密切接近之時、地
    實施，各行為之獨立性極為薄弱，依一般社會觀念難以強行
    分割，請論以接續犯。又被告曾受如犯罪事實欄所述之有期
    徒刑之執行完畢，有刑案資料查註紀錄表1份在卷可稽，其
    於執行完畢後5年以內故意再犯本件有期徒刑以上之罪，為
    累犯，請參照大法官會議釋字第775號解釋意旨，審酌是否
    依刑法累犯規定加重其刑。至被告上開所詐得之款項，為其
    犯罪所得，且未返還告訴人，請依刑法第38條之1第1項前項
    規定宣告沒收，於全部或一部不能沒收或不宜執行沒收時，
    追徵其價額。
三、依刑事訴訟法第251條第1項提起公訴。
　　此　致
臺灣新北地方法院
中　　華　　民　　國　 111　　年　　4 　　月　　19　　日
　　　　　　　　　　　　　    檢　察　官　林  承  翰